臺灣基隆地方法院刑事判決　　　　　　　94年度交易字第71號
公　訴　人　　臺灣基隆地方法院檢察署檢察官
被　　　告　　丙○○
上列被告因公共危險案件，經檢察官聲請簡易判決處刑（九十四
年度速偵字第四六三號），經本院認有刑事訴訟法第四百五十一
條之一第四項但書第三款情形，經改依通常程序並判決如下︰
    主  文
丙○○無罪。
    理  由
一、本件公訴意旨詳如聲請簡易判決處刑書所載（如附件）。
二、按犯罪事實應依證據認定之，無證據不得認定犯罪事實；不
    能證明被告犯罪者，應諭知無罪之判決，刑事訴訟法第一百
    五十四條第二項及第三百零一條第一項，分別定有明文。次
    按認定不利於被告之事實，須依積極證據，苟積極證據不足
    為不利於被告事實之認定時，即應為有利於被告之認定，更
    不必有何有利之證據；又事實之認定，應憑證據，如未能發
    現相當證據，或證據不足以證明，自不能以推測或擬制之方
    法，以為裁判基礎；被告否認犯罪事實所持之辯解，縱屬不
    能成立，仍非有積極證據足以證明其犯罪行為，不能遽為有
    罪之認定。而刑事訴訟法上所謂認定犯罪事實之積極證據，
    係指適合於被告犯罪事實之認定之積極證據而言，雖不以直
    接證據為限，間接證據亦包括在內；然而無論直接或間接證
    據，其為訴訟上之證明，須於通常一般之人均不致有所懷疑
    ，而得確信其為真實之程度者，始得據為有罪之認定，倘其
    證明尚未達到此一程度，而有合理之懷疑存在時，致使無從
    形成有罪之確信，根據「罪證有疑，利於被告」之證據法則
    ，即不得遽為不利被告之認定（最高法院三十年上字第八一
    六號、廿九年上字第三一０五號、卅年上字第一八三一號、
    四十年台上字第八六號及七十六年台上字第四九八六號判例
    意旨參照）。
三、本案公訴人以被告丙○○於前揭起訴書所載時地，經警攔檢
    查獲被告酒測值為每公升0.57毫克，已逾每公升0.55毫克酒
    醉之參考值，認被告已有不能安全駕駛情事，固非無據。經
    訊被告亦坦承該酒測值確係警員為其測試所得無訛，然辯稱
    ：其係前一日喝酒，經整夜睡眠休息後，翌日早上認已無礙
    方為駕駛，不知呼氣尚有那麼高之酒測值等語。
四、經查，被告酒測值雖已達目前實務上逾每公升0.55毫克為酒
    醉之參考值，然刑法第一百八十五條之三之規定，係以服用
    毒品、麻醉藥品、酒類或其他相類之物，不能安全駕駛而駕
    駛為其構成要件，並非定酒測值逾每公升0.55毫克即為處罰
    ，是該酒測值僅係供參考，先此敘明。再查，本案依卷附測
    試觀察紀錄表及駕駛人酒後生理協調平衡檢測紀錄表均顯示
    被告檢測均合格，且無其他無法安全駕駛情事，此有前開二
    表在卷可稽。又現場查獲員警吳俊義亦到庭結証：被告行動
    均正常，駕駛過程亦無異狀，係因其開貨車經收費站過磅，
    於查驗証件時，聞到其有酒味，方對其施測，且依行政上規
    定駕駛人呼氣逾每公升0.55毫克，即為移送屬實。參以，被
    告於檢察官詢問時，亦供陳前夜飲酒後至翌日開車時因未沐
    浴，要與警員因而聞得其身上酒味一節亦相符合，此外，本
    案均無其他積極事証，足認被告有酒醉不能安全駕駛之事實
    ，揆諸前開規定說明，自應為被告無罪之諭知。
五、據上論斷，應依刑事訴訟法第三百零一條第一項，判決如主
    文。
本案經檢察官乙○○到庭執行職務。
中　　華　　民　　國　　94　　年　　12　　月　　29　　日
                  刑事第五庭審判長法　官　陳志祥
                                  法　官　楊皓清
　　　　　　　　　                法  官  陳玉雲
以上正本證明與原本無異。
對於本件判決如有不服，應於收受送達後10日內，向本院提出上
訴書狀，上訴於臺灣高等法院，並按他造當事人之人數附具繕本
。
中　　華　　民　　國　　94　　年　　12　　月　　29　　日
                                  書記官  王毓嫻
附件：
臺灣基隆地方法院檢察署檢察官聲請簡易判決處刑書
　　　　　　　　　　　　　　　　　　94年度速偵字第463 號
　　  被　　告　丙○○　男　43歲（民國○○年○月○○日生）
　　　　　　　　　　　　住彰化縣埔心鄉○○村○○路474巷
　　　　　　　　　　　　　91號
　　　　　　　　　　　　居臺北縣樹林市○○里○○路18號
　　　　　　　　　　　　國民身分證統一編號：Ｚ000000000號
上列被告因公共危險案件，業經偵查終結，認為宜以簡易判決處
刑，茲將犯罪事實及證據並所犯法條分敘如下：
　　　　犯罪事實
一、丙○○於民國94年10月31日10時16分許，於服用啤酒3、4
    瓶後，注意力減低、反應能力變慢，已不能安全駕駛動力交
    通工具而仍駕駛車牌號碼9H—9990號自小客車，行經國道三
    號公路北上4.9公里處，為警攔檢查獲，對丙○○施予酒精
    濃度呼氣測試結果為每公升0.57毫克。
二、案經內政部警政署國道公路警察局第九警察隊報告偵辦。
　　　　證據並所犯法條
一、訊據被告丙○○對上揭犯罪事實坦承不諱。並有酒精濃度測
　　試單一張附卷可稽，被告罪嫌洵堪認定。
二、核被告所為係犯刑法第185 條之3 之罪嫌。
三、依刑事訴訟法第451 條第1 項聲請逕以簡易判決處刑。
　　此　致
臺灣基隆地方法院基隆簡易庭
中　　華　　民　　國　　94　　年　　11　　月　　2　　日
　　　　　　　　　　　　　　　檢察官　甲　○　○
本件正本證明與原本無異
中　　華　　民　　國　　94　　年　　11　　月　　8　　日
　　　　　　　　　　　　　　　書記官　吳　重　光
附錄所犯法條：
刑法第185條之3
　　服用毒品、麻醉藥品、酒類或其他相類之物，不能安全駕駛
　　動力交通工具而駕駛者，處1年以下有期徒刑、拘役或3萬元
　　以下罰金。
附記事項：本件係依刑事訴訟法簡易程序辦理，法院簡易庭得不
傳喚被告、輔佐人、告訴人、告發人等出庭即以簡易判決處刑；
被告、被害人、告訴人等對告訴乃論案件如已達成民事和解而要
撤回告訴或對非告訴乃論案件認有受傳喚到庭陳述意見之必要時
，請即另以書狀向簡易法庭陳述或請求傳訊。
